【裁判字號】    97,訴,1906
【裁判日期】    970530
【裁判案由】    毒品危害防制條例
【裁判全文】
臺灣板橋地方法院刑事判決              97年度訴字第1906號
公  訴  人  臺灣板橋地方法院檢察署檢察官
被      告  甲○○
                    （現於臺灣臺監獄臺北分監執行中）
上列被告因違反毒品危害防制條例案件，經檢察官提起公訴（九
十七度毒偵字第三三六一號、九十七度毒偵字第三五九七號），
因被告於本院準備程序中為有罪之陳述，經本院合議庭裁定以簡
式審判程序審理，判決如下：
    主  文
甲○○施用第一級毒品，累犯，處有期徒刑柒月。又施用第一級
毒品，累犯，處有期徒刑柒月。應執行有期徒刑拾壹月。
    事  實
一、甲○○前曾於民國九十二年間因施用第一級毒品違反毒品危
    害防制條例案件，經本院於九十二年十二月一日以九十二年
    度訴字第二０七三號判處有期徒刑九月確定，於九十三年十
    月八日縮刑期滿執行完畢；再於九十六年間因施用施用第一
    級毒品違反毒品危害防制條例案件，經本院於九十六年九月
    七日以九十六年度訴字第二一四七號判處有期徒刑十月，減
    為有期徒刑五月確定，於九十六年十月十二日易科罰金執行
    完畢；復因施用第一級毒品違反毒品危害防制條例案件，經
    本院於九十七年三月三日以九十六年度訴字第四七一二號判
    處有期徒刑十月確定，目前因該案執行中，指揮書執畢日期
    為九十八年二月十六日。
二、甲○○前因施用毒品案件，經本院以九十年度毒聲字第一四
    四九號裁定送觀察、勒戒後，認有繼續施用毒品傾向，再經
    本院以九十年度毒聲字第一九０七號裁定令入戒治處所施以
    強制戒治，於九十年十二月二十四日停止戒治，所餘期間付
    保護管束，於九十一年五月一日保護管束期滿執行完畢，並
    由臺灣板橋地方法院檢察署檢察官於九十一年五月八日以九
    十一年度戒毒偵字第二四五號為不起訴處分確定。復於九十
    二年間因施用第一級毒品違反毒品危害防制條例案件，經本
    院以九十二年度毒聲字第二五二八號裁定令入戒治處所施以
    強制戒治，於九十三年一月九日因法律修正報結。猶不知悔
    改，基於施用第一級毒品海洛因之犯意，(一)於上開施用第一
    級毒品後五年內之九十七年一月三十一日中午，在臺北縣新
    莊市○○路三八七巷二十五號住處，以將海洛因置入針筒後
    加水注射入人體之方式，施用海洛因一次。(二)於九十七年三
    月五日中午某時，在臺北縣新莊市正義公園廁所內，以將海
    洛因置入針筒後加水注射入人體之方式，施用海洛因一次。
    嗣分別於九十七年二月二日十五時五分許及同年三月六日十
    九時十五分許，因甲○○係毒品列管人口，為警通知至臺北
    縣政府警察局新莊分局新莊派出所採尿送驗，始查悉上情。
三、案經臺北縣政府警察局新莊分局報告臺灣板橋地方法院檢察
    署官偵查起訴，本院於準備程序進行中，被告就被訴事實為
    有罪之陳述，經告知被告簡式審判程序之旨，並聽取當事人
    之意見後，裁定進行簡式審判程序。
    理  由
一、上揭犯罪事實，業據被告甲○○於警詢、偵查、本院準備程
    序中及審理時坦承不諱，且被告被查獲時，經警採取之尿液
    檢體，經送行政院衛生署認可之臺灣檢驗科技股份有限公司
    檢驗後確呈毒品鴉片類陽性反應，有該公司九十七年二月二
    十六日、九十七年三月二十六日濫用藥物檢驗報告附卷可稽
    ，被告施用第一級毒品海洛因之犯行，即堪認定。
二、第查，被告前因施用毒品案件，經本院以九十年度毒聲字第
    一四四九號裁定送觀察、勒戒後，認有繼續施用毒品傾向，
    再經本院以九十年度毒聲字第一九０七號裁定令入戒治處所
    施以強制戒治，於九十一年五月一日戒治期滿，並由臺灣板
    橋地方法院檢察署檢察官以九十一年度戒毒偵字第二四五號
    為不起訴處分確定。復於九十二年間因施用施用第一級毒品
    違反毒品危害防制條例案件，經本院以九十二年度毒聲字第
    二五二八號裁定令入戒治處所施以強制戒治，於九十三年一
    月九日因法律修正報結。刑責部分經本院以九十二年度訴字
    第二０七三號判處有期徒刑九月確定等情，有臺灣高等法院
    被告前案紀錄表在卷足憑。被告於強制戒治執行完畢釋放後
    ，五年內再犯施用第一級毒品之犯行堪予認定，事證明確，
    應依法論科。
三、核被告甲○○所為，係犯毒品危害防制條例第十條第一項之
    施用第一級毒品罪，其施用毒品前後之持有毒品行為，應為
    施用之高度行為所吸收，不另論罪。被告所犯二次施用第一
    級毒品罪，犯意個別，行為互殊，應予分論併罰。被告有上
    揭事實欄記載之犯罪科刑及執行紀錄，有臺灣高等法院被告
    前案紀錄表附卷可考，其於受有期徒刑之執行完畢後，五年
    以內再犯有期徒刑以上之罪，為累犯，應依刑法第四十七條
    第一項之規定加重其刑。爰審酌被告之素行，多次漠視法令
    之禁制，恣意濫用毒品戕害己身，顯無悔改之意，惟於他人
    尚無明顯重大危害，及其犯後坦承犯行，態度尚佳等一切情
    狀，各量處如主文所示之刑，並定其應執行刑，以資懲儆。
據上論斷，應依刑事訴訟法第二百七十三條之一第一項、第二百
九十九條第一項前段，毒品危害防制條例第十條第一項，刑法第
十一條前段、第四十七條第一項、第五十一條第五款，判決如主
文。
本案經檢察官林俊峰到庭執行職務。
中    華    民    國    97    年    5     月    30    日
                  刑事第八庭  法  官  潘翠雪
上列正本證明與原本無異。
如不服本判決，應於送達後十日內敘明上訴理由，向本院提出上
訴狀
                              書記官  江文彬
中    華    民    國    97    年    5     月    30    日
附錄本案論罪科刑法條全文：
毒品危害防制條例第10條
施用第一級毒品者，處 6 月以上 5 年以下有期徒刑。
施用第二級毒品者，處 3 年以下有期徒刑。


司法院資訊處製作；財團法人民間司法改革基金會備份。
